【裁判字號】    99,訴,96
【裁判日期】    990326
【裁判案由】    毒品危害防制條例
【裁判全文】
臺灣板橋地方法院刑事判決                99年度訴字第96號
公  訴  人  臺灣板橋地方法院檢察署檢察官
被      告  甲○○
上列被告因違反毒品危害防制條例案件，經檢察官提起公訴（98
年度毒偵字第8704號），本院依簡式審判程序審理後，判決如下
：
    主    文
甲○○施用第一級毒品，處有期徒刑柒月。扣案第一級毒品海洛
因驗餘淨重零點零陸公克，沒收銷燬之；扣案包裹上開海洛因之
包裝袋壹個，沒收之。
    事    實
一、甲○○前因施用毒品案件，經本院以96年度毒聲字第1119號
    裁定送觀察、勒戒，經觀察、勒戒後，認無繼續施用毒品傾
    向，於民國96年7 月23日由臺灣板橋地方法院檢察署檢察官
    以96年度毒偵字第4035號為不起訴處分確定，並於同日執行
    完畢釋放出臺灣臺北看守所附設勒戒所。詎其於前開觀察、
    勒戒執行完畢釋放後5 年內，基於併同施用第一級、第二級
    毒品之犯意，於98年11月22日13時許（起訴書就施用第二級
    毒品部分略載為98年11月24日23時55分為警採尿前回溯96小
    時內之某時許），在臺北縣三重市○○路○ 段89巷11號4 樓
    住處內（起訴書就施用第二級毒品部分略載為不詳地點），
    以將第一級毒品海洛因及第二級毒品甲基安非他命一起摻在
    香菸內再點燃吸食之方式，同時施用海洛因、甲基安非他命
    1 次。嗣於98年11月24日22時8 分許，為警在臺北縣新莊市
    ○○路3 巷3 號前查獲甲○○，並當場扣得其所有之海洛因
    （原淨重0.062 公克、驗餘淨重0.06公克）1 包。
二、案經臺北縣政府警察局新莊分局移請臺灣板橋地方法院檢察
    署檢察官偵查後提起公訴。
    理    由
一、本案被告甲○○所犯均係死刑、無期徒刑、最輕本刑為3 年
    以上有期徒刑以外之罪，其於準備程序就被訴事實皆為有罪
    之陳述，經本院當庭告知簡式審判程序之旨，並聽取公訴人
    、被告之意見後，經合議庭裁定由受命法官獨任進行簡式審
    判程序審理，合先敘明。
二、上揭犯罪事實，業據被告甲○○於本院準備程序中及審理時
    均坦承不諱，並有搜索扣押筆錄暨扣押物品目錄表1 份及查
    獲照片4 張附卷可稽，而其於98年11月24日為警查獲後，經
    採集尿液送台灣檢驗科技股份有限公司囑託鑑定結果，確呈
    嗎啡（按海洛因經施用進入人體後，係水解還原成嗎啡，再
    代謝排出體外，業據行政院衛生署藥物食品檢驗局以73藥檢
    壹字第030221號函文說明綦詳，而為本院辦理施用第一級毒
    品案件職務上所已知）、甲基安非他命之陽性反應，有該公
    司98年12月9 日濫用藥物檢驗報告1 份在卷可憑；另同日為
    警扣案之白色粉末1 包經送交通部民用航空局航空醫務中心
    鑑驗，原淨重0.062 公克、驗餘淨重0.06公克，檢出海洛因
    成分，亦有該中心98年12月7 日航藥鑑字第0986125 號毒品
    鑑定書1 件在卷可憑，均足以佐證被告自白與事實相符，堪
    以採信。再被告前因施用毒品案件，經本院以96年度毒聲字
    第1119號裁定送觀察、勒戒，經觀察、勒戒後，認無繼續施
    用毒品傾向，於96年7 月23日由臺灣板橋地方法院檢察署檢
    察官以96年度毒偵字第4035號為不起訴處分確定，並於同日
    執行完畢釋放出臺灣臺北看守所附設勒戒所等情，有臺灣高
    等法院被告前案紀錄表1 件附卷可稽，足徵被告係於觀察、
    勒戒執行完畢釋放後5 年內，再為本案併同施用海洛因、甲
    基安非他命犯行之事證明確，被告犯行洵堪認定，應依法論
    科。
三、按海洛因、甲基安非他命分別屬毒品危害防制條例第2 條第
    2 項第1 款、第2 款規定之第一級、第二級毒品，是核被告
    甲○○所為，係犯毒品危害防制條例第10條第1 項、第2 項
    之施用第一級、第二級毒品罪。被告為施用海洛因、甲基安
    非他命而持有海洛因、甲基安非他命之低度行為，各為其施
    用第一級、第二級毒品之高度行為所吸收，均不另論罪。又
    被告於98年11月22日係以同一點菸吸食行為違犯上揭施用第
    一級、第二級毒品罪名，業據被告於本院訊問時供明無訛，
    且經遍查全卷，尚無足以證明被告所述與事實不符之積極證
    據資料，依罪疑唯輕原則，自應作有利於被告之認定，故被
    告所為係屬想像競合犯，應從一重之施用第一級毒品罪處斷
    ，公訴意旨未參酌上情而請求予以分論併罰，尚有未合，併
    此敘明。爰審酌被告不思尋求正當之身心發展，併同施用足
    以導致精神障礙、性格異常，甚至造成生命危險之海洛因、
    甲基安非他命，戕害一己之身心健康，對社會治安可能之危
    害程度非微，惟其於犯後尚知坦認全部犯行等一切情狀，量
    處如主文所示之刑，以示懲儆。末查，扣案海洛因驗餘淨重
    0.06公克，係屬查獲之第一級毒品，應依毒品危害防制條例
    第18條第1 項前段規定，諭知沒收銷燬之（因檢驗需要而經
    取用滅失之部分，則不再宣告沒收銷燬）；扣案包裹上開海
    洛因之包裝袋1 個，則係用於防止海洛因裸露、潮濕，便於
    攜帶施用，屬被告所有供其為前揭施用第一級毒品犯行所用
    之物，業據被告陳明在卷，爰依刑法第38條第1 項第2 款規
    定，併予宣告沒收之。
據上論斷，應依刑事訴訟法第273 條之1 第1 項、第299 條第1
項前段，毒品危害防制條例第10條、第18條第1 項前段，刑法第
11條前段、第55條、第38條第1 項第2 款，判決如主文。
本案經檢察官馮君傑到庭執行職務。
中    華    民    國    99    年    3     月    26    日
                  刑事第十七庭  法  官  張 兆 光
上列正本證明與原本無異。
如不服本判決，應於判決送達後10日內敘明上訴理由，向本院提
出上訴狀 (應附繕本) ，上訴於臺灣高等法院。其未敘述上訴理
由者，應於上訴期間屆滿後20日內向本院補提理由書「切勿逕送
上級法院」。
                                書記官  曹 秋 冬
中    華    民    國    99    年    3     月    26    日
附錄本案論罪科刑法條：
毒品危害防制條例第10條
施用第一級毒品者，處6 月以上5 年以下有期徒刑。
施用第二級毒品者，處3 年以下有期徒刑。

司法院資訊處製作；財團法人民間司法改革基金會備份。
